【裁判字號】    92,上訴,2147
【裁判日期】    921231
【裁判案由】    違反毒品危害防制條例
【裁判全文】
臺灣高等法院高雄分院刑事判決                  九十二年度上訴字第二一四七號
    上  訴  人
    即  被  告  甲○○
右上訴人因違反毒品危害防制條例案件，不服臺灣高雄地方法院九十二年度訴字第一
二五三號中華民國九十二年九月三十日第一審判決（起訴案號：臺灣高雄地方法院檢
察署九十二年度毒偵字第八二八號；併辦案號九十二年毒偵字第四九００、六三八二
號），提起上訴，本院判決如左：
      主  文
原判決關於施用第一級毒品及定執行刑部分均撤銷。
甲○○連續施用第一級毒品，累犯，處有期徒刑壹年肆月。
其他上訴駁回。
右開撤銷改判所處之刑與駁回上訴所處有期徒刑拾月，應執行有期徒刑壹年拾月。
      事  實
一、甲○○於民國八十三年間因違反肅清煙毒條例，經臺灣高雄地方法院以八十四年
    度訴字第一四七七號判處有期徒刑三年一月確定後，送監執行，於八十六年十一
    月十四日縮短刑期假釋出監，於八十八年一月十六日假釋期滿視為執行完畢。又
    曾因施用毒品案件，經該院以八十九年度毒聲字第九三六二號裁定送觀察勒戒，
    因甲○○有繼續施用傾向，復以八十九年度毒聲字第一ＯＯ二八號裁定送強制戒
    治，又因檢察官聲請，另以九十年度毒聲字第三四七一號裁定停止戒治交付保護
    管束，嗣又因檢察官聲請，以九十年度毒聲字第七三四六號撤銷停止戒治，令甲
    ○○入戒治處所施以強制戒治期滿後，經台灣高雄地方法院檢察署檢察官於九十
    一年三月十一日以九十一年度戒毒偵字第二三二號處分不起訴確定在案。詎仍未
    知戒慎，明知海洛因、安非他命業經公告為毒品危害防制條例第二條第二項之第
    一級毒品、及第二級毒品，不得非法施用，竟於前開不起訴處分確定後五年內，
    仍基於施用第一級毒品海洛因之概括犯意，自九十一年九月五日中午十二時許起
    ，至九十二年六月十七日下午五時二十分許，在其高雄縣茄萣鄉○○路六二巷七
    弄一號之住處，連續以注射之方式不定期施用第一級毒品海洛因多次；復另行起
    意，自九十一年九月五日十三時許起至九十二年四月四日止，在上址以燒烤方式
    不定期施用第二級毒品安非他命多次。嗣於九十一年九月十六日十五時許、九十
    二年四月四日十五時二十分許，經採尿送驗，均呈嗎啡及安非他命陽性反應；復
    於九十二年六月十七日二十二時許，在高雄市○○區○○路與德惠路口為警查獲
    ，經採尿送驗呈嗎啡陽性反應。
二、案經高雄縣警察局湖內分局報告台灣高雄地方法院檢察署檢察官偵查起訴。
      理  由
一、右揭犯罪事實，業據被告甲○○於本院審理中自白不諱，且被告於上述時間分別
    經警採尿，送請高雄縣政府衛生局、高雄市立凱旋醫院檢驗，前二次結果確均呈
    嗎啡及甲基安非他命之陽性反應，第三次則呈嗎啡陽性反應，有煙毒尿液檢驗成
    績書、高雄縣警察局湖內分局煙毒、麻藥嫌犯代號與真實姓名對照表、高雄市政
    府警察局楠梓分局嫌疑人尿液送驗姓名代碼對照表附卷可稽；另按「施用海洛因
    、安非他命後，其於尿液中排出之最長時限，受施用劑量、施用方式、個人體質
    及其代謝情況等因素影響，因個案而易；施用海洛因一般可檢出之最長時間為海
    洛因服用後二至四天；施用安非他命一般可檢出之最長時間為安非他命服用後一
    至四天」等情，亦有行政院衛生署管制藥品管理局九十一年八月二日「管檢字第
    一Ｏ八四四三號函」可查，亦足佐被告上開所為之自白應係屬實。再被告曾因施
    用毒品案件，經原審以八十九年度毒聲字第九三六二號裁定送觀察勒戒，因有繼
    續施用傾向，復以八十九年度毒聲字第一ＯＯ二八號裁定送強制戒治，又以九十
    年度毒聲字第三四七一號裁定停止戒治交付保護管束，嗣又因檢察官聲請，經以
    九十年度毒聲字第七三四六號撤銷停止戒治，令甲○○入戒治處所施以強制戒治
    期滿後，嗣經台灣高雄地方法院檢察署檢察官於九十一年三月十一日以九十一年
    度戒毒偵字第二三二號處分不起訴確定等情，有前開不起訴處分書（九十二年度
    毒偵字第八二八號卷第一六頁）、台灣高雄地方法院檢察署刑案資料查註紀錄表
    、台灣高等法院被告全國前案紀錄表各一份在卷可按。從而，被告於上述不起訴
    處分確定後五年內，再犯本件毒品危害防制條例第十條第一項施用第一級毒品海
    洛因、第二項施用第二級毒品安非他命之犯行，應可認定。
二、核被告甲○○所為，係犯毒品危害防制條例第十條第一項、第二項之施用第一級
    毒品罪、施用第二級毒品罪。其持有第一級、第二級毒品之低度行為，分別為施
    用之高度行為所吸收，均不另論罪。又被告多次施用第一級毒品海洛因、第二級
    毒品安非他命之犯行，時間緊接，方法相同，觸犯構成要件相同之罪名，顯係基
    於概括之犯意為之，分別依連續犯之規定論以一罪，並均依法加重其刑。被告所
    犯上開二罪，犯意個別，行為互殊，應予分論併罰。又被告於八十三年間因違反
    肅清煙毒條例案件，經原審以八十四年度訴字第一四七七號判處有期徒刑三年一
    月確定後，送監執行，於八十六年十一月十四日縮短刑期假釋出監，於八十八年
    一月十六日假釋期滿視為執行完畢，其於有期徒刑執行完畢五年內，再犯有期徒
    刑以上之罪，為累犯，依法應加重其刑，並遞加重之。又公訴人雖僅就被告九十
    一年九月十六日十六時許回溯二十四小時內某時，施用第一級毒品海洛因及第二
    級毒品安非他命之犯行起訴，而未就被告其餘施用海洛因及安非他命之犯行起訴
    ，惟被告其餘施用海洛因及安非他命之犯行，業經台灣高雄地方法院檢察署檢察
    官移送併辦到院，並為被告於本院審理中所自白不諱，已如前述，且與公訴人起
    訴部分有連續犯裁判上一罪關係，為起訴效力所及，基於審判不可分之原則，應
    併予審理。
三、原審就被告施用第二級毒品部分，以被告罪證明確，適用毒品危害防制條例第十
    條第二項，刑法第十一條前段、第五十六條、第四十七條，審酌被告前因施用毒
    品案件經觀察勒戒、戒治後為不起訴處分，仍不知悔改，復於前開不起訴處分後
    五年內，再犯本案，足見其意志力不堅，以及其犯罪後坦承犯行，犯罪後態度尚
    可及其他一切情狀，量處有期徒刑十月，經核認事用法均無不當，量刑亦稱允當
    ，被告上訴意旨空言指摘原判決不當，就此部分為無理由，應予駁回；另原審就
    被告施用第一級毒品部分為論罪科刑之判決，固非無見，惟原判決就被告自九十
    二年四月四日起至同年六月十七日間施用第一級毒品犯行未及併辦審理，有欠週
    延，被告上訴意旨請求就此部分一併審理，為有理由，自應予撤銷改判，定執行
    刑部分，亦失所附麗，併予撤銷；爰審酌被告施用毒品之動機，經戒治後猶未能
    戒除惡習，犯後坦承犯行，及其他一切犯罪情狀，量處如主文所示之刑，並定其
    執行刑。
據上論結，應依刑事訴訟法第三百六十八條、第三百六十九條第一項前段、第三百六
十四條、第二百九十九條第一項前段、毒品危害防制條例第十條第一項、刑法第十一
條前段、第五十六條、第四十七條、第五十一條第五款，判決如主文。
本案經檢察官陳新慶到庭執行職務。
中      華      民      國    九十二    年     十二     月    三十一    日
                              臺灣高等法院高雄分院刑事第五庭
                                  審判長法官  吳水木
                                        法官  洪慶鐘
                                        法官  趙文淵
右正本證明與原本無異。
第二級毒品部分不得上訴。
其餘如不服本判決應於收受本判決後十日內向本院提出上訴書狀，其未述上訴理由
者，並得於提起上訴後十日內向本院補提理由書狀（均須按他造當事人之人數附繕本
)「切勿逕送上級法院」。
                                      書記官  吳新貞
中      華      民      國    九十二    年    十二      月     三十一   日
附錄：本判決論罪科刑法條：
毒品危害防制條例第十條
施用第一級毒品者，處六月以上五年以下有期徒刑。
施用第二級毒品者，處三年以下有期徒刑。


司法院資訊處製作；財團法人民間司法改革基金會備份。
